【裁判字號】    90,易,1577
【裁判日期】    900906
【裁判案由】    詐欺等
【裁判全文】
臺灣臺南地方法院刑事判決                          九十年度易字第一五七七號
    公  訴  人  臺灣台南地方法院檢察署檢察官
    被      告  戊○○
                己○○
    選任辯護人  林永發律師
                郝鳳岐律師
                嘉益律師
右列被告等因詐欺等案件，經檢察官提起公訴 (九十年度偵字第三四六一號、第二四
０五號、第三０一四號)，本院判決如左：
    主  文
戊○○連續意圖為自己不法之所有，以詐術使人將本人之物交付，處有期徒刑肆月。
如易科罰金，以佰元折算壹日。又偽造署押，足以生損害於公眾或他人，處有期徒
刑月。如易科罰金，以佰元折算壹日。臺南縣警察局歸仁分局大潭派出所民國九
十年元月十八日偵訊（調查）筆錄上偽造之「潘金池」署押壹枚沒收。應執行有期徒
刑伍月，如易科罰金，以佰元折算壹日。臺南縣警察局歸仁分局大潭派出所民國九
十年元月十八日偵訊（調查）筆錄上偽造之「潘金池」署押壹枚沒收。
己○○偽造署押，足以生損害於公眾或他人，處有期徒刑月。如易科罰金，以佰
元折算壹日。臺南縣警察局歸仁分局大潭派出所民國九十年元月十八日偵訊（調查）
筆錄上偽造之「潘正勝」署押壹枚沒收。
    事  實
一、戊○○基於意圖為自己不法之所有之概括犯意，(一)於民國（以下同）八十八年十
    月間某日，在臺南市○○路「生活家咖啡廳」向乙○○佯稱欲聘請其當家教，再
    託詞欲前往花蓮，正好忘記帶錢，致乙○○陷於錯誤，給付新台幣（以下同）一
    萬元。(二)復於八十九年八月二十四日下午二時許，在高雄縣路竹鄉○○路三六巷
    十六之十五號處，向甲○○佯稱其為日本華僑，欲聘請甲○○教導其公司員工栽
    種盆栽，再託詞借用旅費，甲○○不疑有詐，給付一萬五千八百元，戊○○得手
    後不知去向，郭某始知受騙。(三)九十年一月六日上午十時許，在高雄市○○街四
    三號，向丁○○佯稱欲委請其裝設工廠之監視器，再託詞搭飛機前往花蓮，而向
    歐某借貸一萬一千五百元，約定於同年一月十三日裝設監視器時即行返還。歐某
    不疑有詐，如數交付，戊○○得款後不知去向，歐某始知受騙。(四)於九十年一月
    十八日下午二時許，在臺南縣歸仁鄉○○路○段三九六號，故技重施，向丙○○
    佯稱欲與其接洽舞台劇事宜，而約定在長榮管理學院見面。丙○○因前得知其同
    事乙○○被騙經過，察覺有異報警查獲。詎戊○○為隱瞞其通緝身分，在臺南縣
    警察局歸仁分局大潭派出所製作筆錄時，另行起意，冒稱為潘金池，己○○則冒
    稱為潘正勝接受應訊，並分別於訊問筆錄上偽簽潘金池及潘正勝之簽名各一枚，
    足生損害於潘金池、潘正勝之權益及警方辦案之正確性。嗣戊○○、己○○經警
    方移送檢察官複訊時發現上情。
二、案經臺南縣警察局歸仁分局報請臺灣臺南地方法院檢察署檢察官偵查及自動檢舉
    起訴。
    理  由
一、右揭事實，業據被告戊○○、己○○坦承不諱，核與被害人乙○○、甲○○、丁○○、丙○○指訴情節相符，並有偽造潘金池、潘正勝之警訊筆錄附卷可稽。而
    被告戊○○、己○○於警訊筆錄上偽造潘金池、潘正勝之簽名，致使警方以潘金
    池、潘正勝為犯罪嫌疑人移送檢察官偵查，足生損害予潘金池、潘正勝之權益及
    警方辦案之正確性。事證明確，被告犯行洵堪認定。
二、核被告戊○○意圖為自己不法之所有，以詐術使人將本人之物交付，所為係犯刑
    法第三百三十九條第一項之罪。被告戊○○、己○○偽造署押，所為則均係犯同
    法第二百十七條第一項之偽造署押罪。被告戊○○上開數詐欺犯行，時間緊接，
    所犯罪名基本構成要件相同，顯係出於概括之犯意為之，為連續犯，應依刑法第
    五十六條之規定以一罪論，並加重其刑。被告戊○○所犯詐欺、偽造署押二罪，
    犯意各別，行為互殊，犯罪構成要件不同，應予分論併罰。爰審酌被告犯罪之動
    機、目的、手段，犯罪時所受之刺激及其品性、生活狀況、智識程度、犯罪所生
    之損害，及犯罪後態度等一切情狀，各量處如主文所示之刑，並均諭知易科罰金
    之折算標準。並就被告戊○○所受之二宣告刑，定其應執行之刑及易科罰金之折
    算標準。臺南縣警察局歸仁分局大潭派出所民國九十年元月十八日偵訊（調查）
    筆錄上偽造之「潘正勝」、「潘正勝」署押各壹枚，均應依刑法第二百十九條規
    定沒收。至扣案現金五萬九千一百元，雖為被告戊○○所有，惟非供犯罪所用或
    因犯罪所得之物，不另為沒收之宣告，併為敘明。
據上論斷，應依刑事訴訟法第二百九十九條第一項前段，刑法第五十六條、第三百三
十九條第一項、第二百十七條、第五十一條第五款、第四十一條第一項前段、第二百
十九條，罰金罰鍰提高標準條例第一條前段、第二條判決如主文。
本案經檢察官王誠到庭執行職務
中    華    民    國      九十        年      九      月      六      日
                                  臺灣臺南地方法院刑事第五庭
                                          法  官  林  英  志
右正本證明與原本無異。
如不服本判決，應於判決送達後十日內，向本院提出上訴狀。
                                          書記官  謝  國  欽
中    華    民    國      九十        年      九      月      六      日
附錄本案論罪科刑法條全文：
中華民國刑法第三百三十九條
 (普通詐欺罪)
意圖為自己或第三人不法之所有，以詐術使人將本人或第三人之物交付者
，處五年以下有期徒刑、拘役或科或併科一千元以下罰金。
以前項方法得財產上不法之利益或使第三人得之者，亦同。
前二項之未遂犯罰之。
中華民國刑法第二百一十七條
 (偽造盜用印章印文或署押罪)
偽造印章、印文或署押，足以生損害於公眾或他人者，處三年以下有期徒
刑。
盜用印章、印文或署押，足以生損害於公眾或他人者，亦同。


司法院資訊處製作；財團法人民間司法改革基金會備份。
